# 急，请问现在担保公司的报表格式有没有标准格式呀，来源于什么文件？？

提问人：疯 子 2000 时间：2022-01-12 23:29:09
急，请问现在担保公司的报表格式有没有标准格式呀，来源于什么文件？？？

回答人：chenyiwei
财政部每年都会印发该年度金融企业财务决算报表格式，其中就有“担保类”。根据现有的公开资料，现有最新的报表格式文件是《关于印发 2020 年度金融企业财务决算报表〔担保类〕的通知》（财金[2020]133号）。 2021 年度的报表格式文件尚未见到。

提问人：疯 子 2000 时间：2022-01-17 09:23:31
多谢，该文件已有。担保企业核算这块还不太熟悉，还望多多指教。
特别是准备金计提这块，到期责任准备和担保赔偿准备，感觉暂行办法的规定和税收的规定有差异，不知道是按暂行办法计提还是按税收规定计提好。

回答人：chenyiwei
计提应按会计和监管规定；计提金额的税前扣除按税法规定。